# 请教陈版，关于投资性房地产计价模式转换涉及问题

提问人：bozzyiou 时间：2016-05-04 11:05:07
陈版，咨询个问题，在实务中遇到企业对投资性房地产进行计价模式转换，决议在 1 月 1 日计价方式转换，大量土地转入投资性房地产，以公允价值计量，由评估机构出具土地价值的评估报告，按照工业用地进行评估，年度中，得到政府要将该地块转为商业用途的规划，年末按照商业用地进行评估，产生大量增值，计入当期损益，请问陈版这个过程有瑕疵吗？

回答人：chenyiwei
此处先不讨论在年初转换投资性房地产计价模式，以及将工业用地作为以公允价值计量的投资性房地产的做法是否合规，假设这些方面都没有问题。 单就你提到的“仅仅依据政府规划就将该地块按商业用地进行评估”这一点而言，就存在明显问题。对投资性房地产公允价值的计量必须基于其当前的状态，即当前该地块的法定属性是商业用地时，才能按商业用地进行评估。从你说的情况看，期末该土地仍然只能按照目前的性质（工业用地）进行评估和确定公允价值。

提问人：bozzyiou 时间：2016-05-05 08:44:16
谢谢陈版答复，您的意思是只有缴纳了土地出让金，领取新的土地使用证确认土地变性后才能按照商业用地评估？我又仔细看了下年末的土地评估报告，他们依据的是一个政府的发文，还有他们评估的 16 宗土地中 4 宗国土部门招拍挂的文件，说剩余的土地将会陆续进入招拍挂程序，那么是不是剩余尚未招拍挂的土地目前不能依据商业用地进行评估？

回答人：chenyiwei
是的，依据评估基准日所持有的土地使用权证上注明的土地的性质进行评估。

提问人：nenhui 时间：2016-05-05 08:59:05
土地性质由工业用地变为商业用地时，应重新确认无形资产（土地）价值，此时（商业用地）的公允价值已经不是之前土地（工业用地）的公允价值，此时的增值不属于公允变动损益；
如：原土地入账原值 500 万，摊销期限 50 年，已摊销 5 年（ 50 万），账面净值 450 万。 　　新土地评估价值 700 万，那这个差额（ 700万-450万＝ 250 万）应计入公允价值变动收益还是营业外收入?

回答人：chenyiwei
这其实已经是两宗完全不同的土地了，应按照原工业用地处置和按公允价值重新取得商住用地两项交易进行会计处理，不是同一宗土地的公允价值变动。